臺灣高等法院臺南分院交通事件裁定    100年度交抗字第100號
移
抗告人即受處分人  王力彥
上列抗告人因違反道路交通管理處罰條例事件，不服臺灣臺南地
方法院中華民國100年8月3日裁定（100年度交聲字第 598號）提
起抗告，本院裁定如下：
    主  文
抗告駁回。
    理  由
一、本件抗告意旨略以：抗告人當日騎機車行駛於復國路上時，
    一群飆車族從後面呼嘯而過，不疑有他。詎事後竟遭誤認為
    是飆車族成員而受裁罰，爰提起本件抗告，請求撤銷原裁定
    ，另為適法之裁定云云。
二、經查：
  (一)抗告人即受處分人王力彥，駕駛車牌號碼605- HNC號重機車
    ，於民國（下同）100年4月25日下午11時38分許，在臺南市
    永康區○○○路與復華十街交岔路口，經警認為有二輛以上
    汽車共同在道路上競駛之違規行為，乃掣單逕行舉發，嗣經
    交通部公路總局嘉義區監理所臺南監理站（下稱移送機關）
    ，以其違規事實明確，依道路交通管理處罰條例第43條第3
    項、第4項之規定，裁處異議人罰鍰新台幣30,000元、吊扣
    汽車牌照3個月並應參加道路交通安全講習等情，有臺南市
    政府警察局舉發違反道路交通管理事件通知單、現場照片及
    移送機關違反道路交通管理事件嘉監南字第裁74-ST0000000
    號裁決書在卷可稽。
  (二)按受處分人，不服主管機關依據道路交通管理處罰條例所為
    之處罰，得於接到裁決之翌日起二十日內，向管轄地方法院
    聲明異議；又交通法庭認聲明異議不合法律上之程式者，應
    以裁定駁回之，道路交通管理處罰條例第87條第 1項、道路
    交通事件處理辦法第17條前段分別定有明文。查移送機關上
    開裁決書，經送達後由抗告人於100年7月 6日親自收受，有
    移送機關送達證書 1份附卷可參。又道路交通事件處理辦法
    第11條（原道路交通案件處理辦法第12條）規定交通案件聲
    明異議之在途期間，居住於臺灣地區者，當事人居住於處罰
    機關所在之鄉、鎮、市（包括縣轄市、省轄市及院轄市），
    不扣除在途期間，法院訴訟當事人在途期間標準第4條第1項
    第1款亦有明文。本件抗告人居住於處罰機關所在之台南市
    ，依上開規定，不扣除在途期間。則抗告人於100年7月6日
    收受本件裁決書後，至遲應於100年7月26日向管轄法院聲請
    異議，始為合法。詎抗告人遲至100年7月27日始向移送機關
    提出本件聲明異議狀，有移送機關收文章戳1枚附卷可參，
    顯已逾上開道路交通管理處罰條例第87條第1項所規定之20
    日法定期間，且無從補正，
    本件異議顯不合法律上之程序。
三、綜上所述，本件抗告人提起本件聲請異議，已逾上開道路交
    通管理處罰條例第87條第 1項所規定之20日法定期間，且無
    從補正，本件異議顯不合法律上之程序。原審適用道路交通
    管理處罰條例第87條第 2項及道路交通事件處理辦法第17條
    前段等規定，而駁回其異議之聲明，並無違誤。抗告人猶執
    前詞，提起本件抗告，為無理由，應予駁回。
據上論斷，依道路交通管理處罰條例第89條、道路交通事件處理
辦法第25條，刑事訴訟法第412條，裁定如主文。
中    華    民    國   100    年    9     月    20    日
                  刑事第六庭    審判長法  官  董武全
                                      法  官  賴純慧
                                      法  官  林英志
以上正本證明與原本無異。
不得再抗告。
                                      書記官  魏安里
中    華    民    國   100    年    9     月    20    日